臺灣高等法院刑事判決　　　　　　　　　　　　　 九十年度上易字第四０六四號
　　上　訴　人
　　即　被　告　乙○○
右列上訴人因竊盜案件，不服台灣板橋地方法院八十九年度易字第三五０九號，中華
民國九十年十月十七日第一審判決（起訴案號：台灣板橋地方法院檢察署八十九年度
偵字第一五八一四號）提起上訴，本院判決如左：
    主  文
原判決撤銷。
乙○○無罪。
    理  由
一、公訴意旨略以：乙○○意圖為自己不法之所有，於民國八十九年八月十四日晚間
    ，在臺北縣鶯歌鎮○○街二三八號前，以客觀上對於人之生命身體造成危險性而
    可視為凶器之螺絲起子一支作為車輛啟動之工具，竊取陶瑩實業有限公司所有由
    丙○○駕駛之車號ＨＵ─一二一０號自用小客車，得手後供自己駕駛使用。
    嗣於八十九年八月二十一日凌晨二時許，乙○○駕駛上開竊得之小客車，行經臺
    北縣板橋市○○街八十一巷二十五之七號旁空地時，為警方當場查獲，並在車內
    鑰匙孔上，扣得其所有供竊盜所用之螺絲起子一支，因認被告犯有刑法第三百二
    十一條第一項第三款加重竊盜罪嫌云云。
二、訊據上訴人即被告乙○○固供承於前開時地駕車為警查獲之事實，惟自始至終均
    矢口否認該車為其所竊取，且於原審辯稱：該車係我向友人甲○○之友人「趙忠
    平」借用的，並非我所竊得，並於本院辯稱：車子不是我偷的，螺絲起子也不是
    我的，是甲○○將車子交給我而附帶在車子上，車子是我向甲○○借的，我被警
    查獲後，我打電話問他，他說車子是王東平的，原審時他也出庭作證說車子確實
    不是我偷的，後來有一次因我被通緝，他改說車子是王中平偷的，但不管是「王
    東平」或「王中平」都是甲○○告訴我的等語。
三、經查，證人甲○○於原審八十九年十一月十七日審理中先供稱：「（問：是否認
    識『王中平』或『王東平』？）是被告記錯名字，是叫趙中平，是我國中同學，
    住何處我不知道，他二人不認識，我知道被告有向他借車，是在傍晚時在桃園八
    德路路邊借給他的，當天是黃先在下午四、五點時到我家找我，過一下子，趙中
    平就來我家找我，黃看趙有開車，就向他借車，約定何時還車我不知道，黃就把
    車子開走了」、「（問：是何學校同學？趙中平何班級？）八德國中同學，不知
    道哪一班，他是六十九年次的人」云云（見原審八十九年十一月十七日訊問筆錄
    ），經原審傳訊證人趙中平到庭，雖否認與被告相識，對於甲○○前開所言，復
    證稱：甲○○所言不實，我不認識被告，不可能借車給他等語。其後再經原審於
    九十年六月二十九日令證人甲○○、趙忠平二人對質，經訊以：對於前次訊問時
    稱由你介紹趙忠平給被告認識，並借車予被告乙節，證人甲○○復改稱：「是乙
    ○○叫我這樣說，我就這樣說了」，再詢以：是否知道乙○○的車子何來？證人
    甲○○答稱：「是他自己偷的，他來拜託我替他作證」等語（見原審九十年六月
    二十九日訊問筆錄），惟證人黃麗芳在本院證稱：「當時我與我表弟甲○○、王
    中平、被告都在一起，被告說他要找工作，需要壹台車代步，要向我借，我說我
    沒有車，王中平說他有壹台車放在甲○○那邊，可借給他，當時我沒有看到那台
    車，發生時間我不記得，上次開庭甲○○有來，但找不到法院，我問他為何會被
    傳為當證人，他說因為王中平威脅他，他於地院才翻供」等語（見本院九十一年
    一月二十九日審判筆錄），且甲○○在本院又供稱：「八十九年八月二十日下午
    被告本來向我借車，但我沒車，我朋友『趙中平』剛好有車，才順便向我朋友借
    ，我不知道這台車是贓車，在原審我與趙中平到地院開庭，被告沒有去，他們都
    是我朋友，我就夾在中間，故趙中平就叫我推給被告，我沒有親眼看到被告向趙
    中平借車，只有事後聽被告這樣講，地檢、地院開庭時我的處境是被夾在中間，
    只好在被告、趙中平間推來推去，黃麗芳是我堂姐」云云（見本院九十一年二月
    五日審判筆錄），且被害人丙○○亦未親見被告有竊車事實，由上觀之，顯無證
    據證明被告確有於起訴書所指時地竊取上開自用小客車之事實，被告否認有竊車
    犯行，應可採信，其被訴犯罪應屬不能證明，原審疏未詳查，論處被告攜帶兇器
    竊盜之罪刑，自有未合，被告上訴意旨否認犯罪，指摘原判決不當，為有理由，
    自應由本院將原判決撤銷改判，諭知被告無罪。
四、被告經合法傳喚，無正當理由不到庭，爰不待其陳述逕行判決。
據上論斷，應依刑事訴訟法第三百六十九條第一項前段、第三百七十一條、第三百六
十四條、第三百零一條第一項，判決如主文。
本案經檢察官周誠南到庭執行職務。
中      華      民      國      九十一      年      二    月    十九    日
               臺灣高等法院刑事第二庭
                                  審判長法  官  蔡  長  溪
                                        法  官  林  俊  益
                                        法  官  楊  貴  志
右正本證明與原本無異。
不得上訴。
                                        書記官  胡      儀
中      華      民      國      九十一      年      二    月    二十    日
